dictionaries/so_SO/so_SO.aff
#guri guriga gurigeyga gurigiina
SFX G Y 13
SFX G   0     geyga     .
SFX G   0     gaada     .  #Guri->gurigaada Koonfur
SFX G   0     gaaga     .  #guri->gurigaaga Woqooyi
SFX G   0     giisa     .
SFX G   0     geeda     .
SFX G   0     geena     .
SFX G   0     giina     .
SFX G   0     gooda     .
SFX G   0     ga        .
SFX G   0     gii       .
SFX G   0     gaas      .
SFX G   0     gee       .  # Sabti->Sabtigee
SFX G   0     gaan      .
SFX g Y 5       #bil-> bisha, bishii, bishaas, nolol-> noloshaas
SFX g   l     sha       l
SFX g   l     shii      l
SFX g   l     shaas     l
SFX g   l     shaan     l
SFX g   l     shee      l

SFX H Y 18
SFX H   e     aha       [bdlmnrt]e
SFX H   e     ahaas     [bdlmnrt]e
SFX H   e     ahaasi    [bdlmnrt]e
SFX H   e     ihii      [bdlmnrt]e
SFX H   0     aha       [aeiou]d    #sanad, sannadaha
SFX H   0     aha       [rx]         #koox, kooxaha, hareer hareeraha, qayb->qaybaha
SFX H   in    maha      lin
SFX H   o     aha       [bdglmnqry]o #caano, caanaha    
SFX H   0     ihii      [aeiou]d    #sanad, sannadaha
SFX H   0     ihii      [rx]         #koox -> kooxihii, hareer->hareerihii 
SFX H   in    mihii     lin
SFX H   o     ihii      [bdglmnrqy]o
SFX H   0     ahaas     [aeiou]d    #sanad, sannadaha
SFX H   0     ahaas     [rx]        #koox->kooxaha, hareer->hareerahaas
SFX H   in    mahaas    lin
SFX H   o     ahaas     [bdglmnqry]o     #lacago, lacagaha, lacagahaas
SFX H   o     ahaan     [bdglmnqry]o     #lacago, lacagaha, lacagahaas
SFX H   o     ahee      [bdglmnqry]o     #su'aal lacago->lacagahee

SFX h Y 11
SFX h   o     aheyga    o  #lafo->lafaheyga
SFX h   o     ahaada    o  #Koonfur, lafo->lafahaada
SFX h   o     ahaaga    o  #Woqooyi, lafo->lafahaaga 
SFX h   o     ahiisa    o
SFX h   o     aheeda    o
SFX h   o     aheena    o
SFX h   o     ahiina    o
SFX h   o     ahooda    o
SFX h   o     ahii      o
SFX h   o     ahaas     o
SFX h   o     ahee      o

SFX I Y 1
SFX I   0     i         .
#Lanhaansho iyo tilmaam
SFX K Y 15
SFX K   0     ka        .    #isbitaal -> isbitaalka
SFX K   0     kan       .    #isbitaal -> isbitaalkan Woqooyi
SFX K   0     kaan      .    #isbitaal -> isbitaalka  Koonfur
SFX K   0     kee       .    #isbitaal -> isbitaalkee, aqoonyahan->aqoonyahankee
SFX K   0     kii       .    #isbitaal -> isbitaalkii
SFX K   0     kaas      .    #isbitaal -> isbitaalkaas
SFX K   0     kaasi     .    #isbitaal -> isbitaalkaasi
SFX K   0     keyga     .    #isbitaal -> isbitaalkeyga
SFX K   0     kaada     .    #isbitaal -> isbitaalkaada, Koonfur?
SFX K   0     kaaga     .    #isbitaal -> isbitaalkaada, Woqooyi?
SFX K   0     kiisa     .    #isbitaal -> isbitaalkiisa
SFX K   0     keeda     .    #isbitaal -> isbitaalkeeda
SFX K   0     keena     .    #isbitaal -> isbitaalkeena
SFX K   0     kiina     .    #isbitaal -> isbitaalkiina
SFX K   0     kooda     .    #isbitaal -> isbitaalkooda
#lahaansho iyo tilmaam DHIDIG
SFX L Y 24
SFX L   0     da        [cdiqxy]
SFX L   0     dii       [cdiqxy]
SFX L   0     daas      [cdiqxy]
SFX L   0     deyda     [cdiqxy]    #Dowladdeyda, akhlaaqdeyda, madaafiicdeyda
SFX L   0     daada     [cdiqxy]    #Dowladdaada, akhlaaqdaada, madaafiicdaada
SFX L   0     diisa     [cdiqxy]    #Dowladdiisa, akhlaaqdiisa, madaafiicdiisa
SFX L   0     deeda     [cdiqxy]    #Dowladdeeda, akhlaaqdeeda, madaafiicdeeda
SFX L   0     deena     [cdiqxy]    #Dowladdeena, akhlaaqdeena, madaafiicdeena
SFX L   0     diina     [cdiqxy]    #Dowladdiina, akhlaaqdiina, madaafiicdiina
SFX L   0     dooda     [cdiqxy]    #Dowladdooda, aklaaqdooda, madaafiicdooda
SFX L   0     dee       [cdiqxy]    #dowlad->dowladdee, maslaxad->maslaxaddee
SFX L   0     da        d[i]    #??
SFX L   o     ada       [bcdhlmnry]o  #Canjeero -> cajeerada
SFX L   o     adii      [bcdhlmnry]o  #Degmo -> degmadii
SFX L   o     adaas     [bcdhlmnry]o   #degmo -> degmadaas
SFX L   o     adee      [bcdhlmnry]o   #degmo -> degmadee SU'AAL, Jimco->Jimcadee
SFX L   o     adaan     [bcdhmnlry]o  #Degmo -> Degmadaan
SFX L   o     adeyda    [bcdhmnlry]o
SFX L   o     adaada    [bcdhmnlry]o
SFX L   o     adiisa    [bcdhmnlry]o
SFX L   o     adeeda    [bcdhmnlry]o
SFX L   o     adeena    [bcdhmnlry]o
SFX L   o     adiina    [bcdhmnlry]o
SFX L   o     adooda    [bcdhmnlry]o
SFX M Y 6           # hayso baro 
SFX M   o     ta        o       # amar jamac ah
SFX M   o     taa       o   #shaqyeso->shaqeysta
SFX M   o     ataa      o
SFX M   o     anaa      o
SFX M   o     atiin     o
SFX M   o     taan      o
SFX N Y 20
SFX N   o     asho      o #qabo->qabasho, naso->nasasho, toogo->toogasho
SFX N   o     da        [^bcfgstr]o #amarka jamaca
SFX N   o     ta        [bcfgstr]o  #amarka jamaca
SFX N   o     tay       o
SFX N   o     day       xo
SFX N   o     atay      o
SFX N   o     anay      o
SFX N   o     ateen     o
SFX N   o     teen      o
SFX N   o     deen      xo
SFX N   o     adeen     dso
SFX N   o     to        o #shuruud Aniga: jiifo->jiifto 
SFX N   o     ato       o #shuruud Aniga: jiifo->jiifato 
SFX N   o     atid      o #shuruud Aniga: jiifo->jiifatid 
SFX N   o     ano       o #shuruud Anaga: jiifo->jiifano 
SFX N   o     ataan     o #shuruud Idinka: Woqooyi, jiifo->jiifataan
SFX N   o     atiin     o #sharuud Idinka: Koonfur, 
SFX N   o     taan      o #shuruud Ayaga: jiifo->jiiftaan 
SFX N   o     anin      o   #Diidmo: dhageyso->dhageysanin
SFX N   o     ashada    o  # dhagayso->dhagaysashada
SFX n Y 5
SFX n   d     tay       d
SFX n   0     atay      .
SFX n   0     anay      .
SFX n   0     ateen     .
SFX n   d     teen      d
# codso 
SFX O Y 13
SFX O   o     ada       so
SFX O   o     aday      so
SFX O   o     atay      so
SFX O   o     anay      so
SFX O   o     ateen     so
SFX O   o     adeen     so
SFX O   o     ado       so
SFX O   o     ato       so
SFX O   o     ano       so
SFX O   o     ataan     so #Sharuud-W
SFX O   o     atiin     so #Shuruud-K
SFX O   o     anin      so
SFX O   o     asho      so
# soco noqo
SFX R Y 6
SFX R   o     da        o       #amar jamac ah
SFX R   o     day       o
SFX R   0     tay       .
SFX R   0     nay       .
SFX R   0     teen      .
SFX R   o     deen      o
#SFX N Y 1
#SFX N   0     in         .
#Weli ma cadda meesha ay ku haboontahay
SFX S Y 3
SFX S   0     sid         .
SFX S   l     shid        l
SFX S   0     tid         [aeiou]r
#lahaansho iyo tilmaam DHIDIG
SFX T Y 24
SFX T   0     teyda     .
SFX T   0     taada     .
SFX T   0     tiisa     .
SFX T   0     teeda     .
SFX T   0     teena     .
SFX T   0     tiina     .
SFX T   0     tooda     .
SFX T   0     ta        .
SFX T   0     tii       .
SFX T   0     taas      .
SFX T   0     tee       .
SFX T   0     taan      .
SFX T   0     nteyda     [bdfhjlmrx]i
SFX T   0     ntaada     [bdfhjlmrx]i
SFX T   0     ntiisa     [bdfhjlmrx]i
SFX T   0     nteeda     [bdfhjlmrx]i
SFX T   0     nteena     [bdfhjlmrx]i
SFX T   0     ntiina     [bdfhjlmrx]i
SFX T   0     ntooda     [bdfhjlmrx]i
SFX T   0     nta        [bdfhjlmrx]i
SFX T   0     ntii       [bdfhjlmrx]i
SFX T   0     ntaas      [bdfhjlmrx]i
SFX T   0     ntee       [bdfhjlmrx]i
SFX T   0     ntaan      [bdfhjlmrx]i
# horgale aanan dhameystirneyn
PFX U Y 2
PFX U   0     ku        .
PFX U   0     ka        .
#Erayo la isku bedeli karo
REP 5
REP ey ay
REP ay ey
REP Somalia Soomaaliya
REP Somaliland Soomaaliland
REP yidhi yiri
